【裁判字號】    97,交聲,2887
【裁判日期】    980226
【裁判案由】    交管條例聲異
【裁判全文】
臺灣板橋地方法院交通事件裁定        97年度交聲字第2887號
原處分機關  交通部公路總局臺北區監理所板橋監理站
異  議  人
即受處分人  甲○○
上列受處分人因違反道路交通管理處罰條例事件，對於交通部公
路總局臺北區監理所板橋監理站中華民國97年9 月9 日所為之處
分（原處分案號：板監裁字第裁41-C00000000號），聲明異議，
本院裁定如下：
    主  文
異議駁回。
    理  由
一、按道路交通管理處罰條例所稱之汽車，包括機器腳踏車，道
    路交通管理處罰條例第3 條第8 款已有明定。次按汽車駕駛
    人，行經有燈光號誌管制之交岔路口闖紅燈者，處新臺幣（
    下同）一千八百元以上五千四百元以下罰鍰；又汽車駕駛人
    駕駛汽車違反道路交通管理處罰條例第53條規定者，除應依
    該條所規定之罰鍰處罰外，並予記違規點數三點，道路交通
    管理處罰條例第53條第1 項、第63條第1 項第3 款分別定有
    明文。
二、本件異議人即受處分人甲○○於民國97年7 月3 日晚上7 時
    43分許，騎乘車牌號碼AXC-522 號重型機車，途經臺北縣板
    橋市○○街與互助街設置有燈光號誌管制之交岔路口時，因
    闖紅燈，而為臺北縣政府警察局海山分局新海派出所警員楊
    立意以受處分人騎乘機車有違反前揭道路交通管理處罰條例
    第53條第1 項規定之行為製單舉發，受處分人收受舉發單後
    ，於應到案日期前向原處分機關提出陳述，經原處分機關函
    請舉發機關調查結果，仍認受處分人有上述違規行為，原處
    分機關乃依道路交通管理處罰條例第53條第1 項、第63條第
    1 項第3 款（裁決書漏引第1 項第3 款，應予補正）、違反
    道路交通管理事件統一裁罰基準表之規定，於97年9 月9 日
    裁處受處分人罰鍰一千八百元，並記違規點數三點。
三、訊據受處分人甲○○矢口否認有上揭違規行為，辯稱：伊於
    97年7 月3 日騎乘車牌號碼AXC-522 號重型機車，途經臺北
    縣板橋市○○街與互助街綠燈時，突遭未依規定放置「停車
    檢查」警示標誌之定點執勤員警從路邊停車之暗處跳出攔檢
    ，開出「闖紅燈」之罰單，綠燈轉為紅燈僅有幾秒鐘，員警
    如何正確判斷伊是否違規，伊居住於板橋市已二十餘年，陽
    明街與互助街口為上下班必經路段，本人並無色盲病症，不
    可能看錯燈號云云。然查，臺北縣板橋市○○街與互助街交
    岔路口設置有燈光號誌管制一節，受處分人並不否認。又受
    處分人騎乘機車於前揭時地違規闖紅燈而經警舉發等情，業
    據證人即目睹受處分人騎乘機車違規行駛之警員楊立意於本
    院97年12月16日調查時，以具結擔保其供述之真實性，並在
    負擔偽證罪之處罰心理下證稱：本件舉發單是當場填載，時
    間、地點均無誤，當時伊與另一位同仁執行巡邏兼防搶的勤
    務，沿陽明街的外側車道直行，準備右轉互助街，受處分人
    則是沿互助街行駛，再左轉陽明街直行，當時陽明街行向號
    誌是綠燈，互助街是紅燈，受處分人左轉陽明街後，伊在對
    向車道指示其停車，但受處分人並未立刻停車，而是由伊的
    另一位同仁在陽明街、文德路附近將其攔停，約相差有五十
    公尺，伊有請受處分人往後看號誌，當時還好，但後來受處
    分人要求伊改開處罰較輕的違規舉發，遭伊拒絕且仍依實際
    情形而為舉發，受處分人有詢問罰鍰多少，經伊告知是一千
    八百元後，受處分人就拒絕簽名，伊有將舉發單的通知聯交
    付受處分人，但其未簽名，所以伊有註明「拒簽」字樣；伊
    是在兩車交會的時候叫受處分人靠邊停車，在騎車的情況下
    ，不可能從停車格縫隙中跳出來攔停，而且互助街那邊只有
    受處分人一輛機車騎過來，其他機車都在停等，陽明街的車
    流則不論是直行或右轉的都在行駛當中，所以伊能確認受處
    分人的行向是紅燈等語。按證人楊立意乃為原處分機關所認
    定受處分人有前開騎乘機車違規行為之原證人，其並到庭在
    本院法官面前以言詞供述本件訴訟上之待證事實–即受處分
    人有前開違規事實，本院由其上述證述已得有受處分人確有
    上開違規行為之心證，且於本件卷存證據資料內並無任何積
    極證據足以證明證人楊立意上開證詞係屬虛偽，亦無足以令
    人顯信楊立意之證述為不可採之品性證據或前科證據存在，
    本院自不得僅以證人係本件製單舉發之員警而全盤抹煞其在
    訴訟上所具有之原證人資格，而受處分人復無舉出或聲請本
    院調查任何對其有利之證據，以使本院對證人所供述受處分
    人違規之行為產生任何合理之懷疑，更未見有何舉發程序不
    合法之情事。至於受處分人另質疑警員未放置「停車檢查」
    警示標誌云云，亦經證人楊立意結證稱係於騎車執行巡邏的
    勤務時目睹受處分人騎乘機車有闖紅燈之違規行為而為攔停
    舉發等語，前已述及，顯然無涉定點攔停情事，更遑論能據
    此而卸免本件闖紅燈之違規責任。從而受處分人雖以前開情
    詞為辯，尚難認為可採，本件事證明確，受處分人有上述違
    規行為洵堪認定。
四、綜上所述，受處分人確有騎乘機車在上開時地行經有燈光號
    誌管制之交岔路口闖紅燈之違規行為，是以原處分機關依前
    揭道路交通管理處罰條例第53條第1 項、第63條第1 項第3
    款、違反道路交通管理事件統一裁罰基準表之規定，裁處受
    處分人罰鍰一千八百元，並記違規點數三點，核無違誤，本
    件受處分人聲明異議為無理由，自應將其異議駁回。
據上論斷，應依道路交通案件處理辦法第19條，裁定如主文。
中    華    民    國    98    年    2     月    26    日
                    交通法庭    法  官  張江澤
以上正本證明與原本無異。
如不服本裁定，應於送達後5日內，向本院提出抗告狀。
                                書記官  梁宜庭
中    華    民    國    98    年    2     月    27    日


司法院資訊處製作；財團法人民間司法改革基金會備份。
